【裁判字號】    97,易,10
【裁判日期】    970708
【裁判案由】    竊盜
【裁判全文】
臺灣臺東地方法院刑事判決                97年度易字第10號
公  訴  人  臺灣臺東地方法院檢察署檢察官
被      告  乙○○
上列被告因竊盜案件，經檢察官提起公訴（96年度偵字第2163號
），本院判決如下：
    主  文
乙○○竊盜，處拘役肆拾日，如易科罰金，以新臺幣壹仟元折算
壹日。緩刑貳年。
    事  實
一、乙○○基於意圖自己不法所有之接續犯意，於民國96年9月
    17日某時，駕駛車牌號碼2023-JN號自用小客車，至丙○○
    位在臺東縣卑南鄉富源村富源187號旁之羊寮，以徒手之方
    式，竊取覆蓋在該羊寮上之鐵皮10餘片得手後，旋將該竊得
    之鐵皮搬置於上開自用小客車，載往某不詳資源回收場變賣
    ，得款新臺幣（下同）800元，供己花用一空。嗣乙○○復
    承前述接續犯意，於翌（18）日下午3時許，駕駛前揭自用
    小客車，前往上開羊寮，徒手竊取該羊寮賸餘之鐵皮30片（
    價值約2,400元）得手後，已將之悉數搬置於上揭自用小客
    車，適遇甲○○經過該處發現報警處理，始查悉上情。
二、案經臺東縣警察局臺東分局報告臺灣臺東地方法院檢察署檢
    察官偵查起訴。
    理  由
壹、程序方面（證據能力之說明）：
一、按被告以外之人於偵查中向檢察官所為之陳述，除顯有不可
    信之情況者外，得為證據，刑事訴訟法第159條之1第2項定
    有明文。查偵查中對被告以外之人所為之偵查筆錄，性質上
    本屬傳聞證據，惟現階段刑事訴訟法規定檢察官代表國家偵
    查犯罪、實施公訴，依法其有訊問被告、證人及鑑定人之權
    ，證人、鑑定人且須具結，而實務運作時，檢察官偵查中向
    被告以外之人所取得之陳述，原則上均能遵守法律規定，不
    致違法取供，其可信度極高。職是，被告以外之人前於偵查
    中已具結而為證述，除反對該項供述得具有證據能力之一方
    ，已釋明「顯有不可信之情況」之理由外，不宜以該證人未
    能於審判中接受他造之反對詰問為由，即遽指該證人於偵查
    中之陳述不具證據能力。本件證人即被害人丙○○及證人甲○○就其等於檢察官偵查中經具結所為之陳述，均未曾提及
    檢察官在偵查時有不法取供之情形，並無上開供述有顯不可
    信之情況，揆諸前述說明，其等於偵查中之證言自具有證據
    能力。
二、次按被告以外之人於審判外之陳述雖不符刑事訴訟法第159
    條之1至第159條之4之規定，而經當事人於審判程序同意作
    為證據，法院審酌該言詞陳述或書面陳述作成時之情況，認
    為適當者，亦得為證據；當事人、代理人或辯護人於法院調
    查證據時，知有刑事訴訟法第159條第1項不得為證據之情形
    ，而未於言詞辯論終結前聲明異議者，視為有前項之同意，
    同法第159條之5復已明文。該條文之立法意旨在於傳聞證據
    未經當事人之反對詰問予以核實，原則上先予排除。惟若當
    事人已放棄反對詰問權，於審判程序中表明同意該等傳聞證
    據可作為證據，基於尊重當事人對傳聞證據之處分權，及證
    據資料愈豐富，愈有助於真實發見之理念，且強化言詞辯論
    主義，使訴訟程序得以順暢進行，上開傳聞證據亦均具有證
    據能力。本件判決以下所引用檢察官所舉之各項證據，業經
    本院於準備程序及審理時提示被告乙○○均表示無意見，且
    同意作為本案證據使用（見本院卷第14頁），迄於言詞辯論
    終結前亦未聲明異議，本院審酌該等證據之取得過程並無瑕
    疵，與本案待證事實間復具有相當之關聯性，以之為本案證
    據尚無不當，自得採為認定事實之依據。
貳、實體方面：
一、訊據被告乙○○對於起訴書所載犯罪事實固不爭執，惟矢口
    否認有何竊盜犯行，辯稱：伊只是去撿拾鐵片，不知這樣的
    行為構成竊盜，前揭土地是他人所有，如果認為這樣就構成
    竊盜，那伊以後就不能夠撿破爛；當初伊判斷該處有土石流
    ，鐵片在那邊，伊拆了15片，另15片則是散落在地上，伊才
    認定那些鐵片是破爛而予以撿拾云云（見本院卷第13及14頁
    ）。茲查：上開犯罪事實業據證人即被害人丙○○於警詢、
    偵查及本院審理時證稱：伊所有羊寮係位在臺東縣卑南鄉富
    源村富源187號旁，無法確定遭被告竊取之鐵皮數量；伊於
    96年8、9月間曾至該羊寮查看，當時羊寮屋頂上之鐵皮雖有
    1、2片遭颱風對半吹摺，然其餘鐵皮都還好好的，並無掉落
    地面之情形，現經查看該羊寮之鐵皮已被拆光；前述羊寮周
    圍之草地也是伊所有，草地有用鐵絲網圍住，但因久未維修
    ，可能會有破洞，該草地面積約有10公頃左右，所以伊會不
    定時去查看；被告所竊取之鐵片，一部份已遭變賣，被告表
    示賣得800元，尚未賣掉的部分伊已經領回，被告於96年9月
    18日所竊取之30片鐵皮，有一些還可以使用，有一些則不能
    用了，該30片鐵皮若拿去變賣應該賣不到什麼價格等語綦詳
    （見警卷第4、5頁、偵卷第14頁、本院卷第32頁背面及33頁
    ），並經證人甲○○於警詢、偵查及本院審理時證述：伊於
    96年9月18日下午3時許，發現被告竊取前揭羊寮屋頂上之鐵
    皮，當時伊欲開車返家，途經上開羊寮，發現被告正將該羊
    寮屋頂之鐵皮搬置於車牌號碼2023-JN號自用小客車上，現
    場約有30片之鐵皮，但並未發現被告使用工具偷竊；案發前
    該羊寮屋頂上之鐵皮雖因颱風有點受損，但從遠處望，只看
    到幾片鐵皮翻起來，並沒有完全掉下來的痕跡；伊沒有親眼
    看到被告拆鐵皮，但伊每次經過上開羊寮都會看看，當時只
    有2、3片鐵皮被颱風吹翻，但沒有掉落，其餘的都好好的，
    案發當天（18日）鐵皮都被拆光了，伊看到被告將鐵皮搬到
    車上，而且還要繼續去搬，被告表示案發前一天（17日）就
    已搬去賣了，而且有所得等語明確（見警卷第6、7頁、偵卷
    第14頁及本院卷第34頁）。足資證明前揭羊寮屋頂上之鐵皮
    均屬被害人丙○○所有之物，且被害人丙○○不定時仍會前
    往該羊寮查看，是其主觀上當無拋棄該鐵皮所有權之意思，
    至為明顯；又該羊寮屋頂上之鐵皮雖有1、2片遭颱風對半吹
    摺，然其餘鐵皮並未受損，且無掉落地面之情形，而被告當
    亦認知該鐵皮仍具有相當之使用及經濟價值，否則就不會將
    之持以變賣，是就客觀上而言，亦難認該鐵皮係被害人丙○○所拋棄之無主物至為灼然。此外並有贓物認領保管單1紙
    、臺東縣警察局臺東分局富岡派出所刑案現場平面圖1紙及
    刑案現場照片8張在卷可佐（見警卷第8及11至15頁）。益證
    被告上開所辯無非事後卸飾之詞，委無足取。綜上所述，本
    件事證已臻明確，被告前揭犯行洵堪認定，應予依法論科。
二、按數行為於同時同地或密切接近之時地實施，侵害同一之法
    益，各行為之獨立性極為薄弱，依一般社會健全觀念，在時
    間差距上，難以強行分開，在刑法評價上，以視為數個舉動
    之接續施行，合為包括之一行為予以評價，較為合理，則屬
    接續犯，而為包括之一罪，最高法院著有86年台上字第3295
    號判例意旨可參。本件被告乙○○於96年9月17日某時前往
    前揭羊寮行竊時，因現場雜草叢生，故只竊得鐵皮10餘片，
    然當時即已心忖於翌（18日）再行前往竊取賸餘之30片鐵皮
    等情，業據被告供陳在卷（見本院卷第35頁），堪認被告主
    觀上乃是基於竊取前揭羊寮屋頂上鐵皮之單一犯意，而在客
    觀上極為密切接近之時、地內，接續施行，侵害同一之財產
    監督法益，且各舉動之獨立性極為薄弱，依一般社會健全觀
    念，難以強行分開，在刑法評價上，以視為數個舉動之接續
    實行，合為包括之一行為予以評價，較為合理者，係屬接續
    犯，為包括之一罪。是核被告所為，係犯刑法第320條第1項
    之竊盜罪。爰審酌被告並無前科，足見素行良好，其正值青
    壯之年，竟為貪圖一己私慾，即任意竊取他人財物，除造成
    被害人財產損失外，兼已危害社會治安，惟念其於犯罪後已
    自白犯罪事實，犯罪後態度尚可，及其所竊取財物價值非鉅
    ，對被害人丙○○財產法益之侵害甚微，可責惡性亦非重大
    ，並參酌檢察官之求刑尚嫌過重等一切情狀，量處如主文所
    示之刑，併諭知易科罰金之折算標準。又被告前未曾因故意
    犯罪受有期徒刑以上刑之宣告之事實，有臺灣高等法院被告
    前案紀錄表1紙在卷足考，其因遭逢經濟上之窘境，一時失
    慮，致罹刑章，兼衡被告尚有高齡83歲之母親亟待奉養，且
    被害人丙○○於本院審理時已當庭表示願意原諒被告等情（
    見本院卷第33頁），信其經此偵、審程序及上開罪刑之宣告
    ，應可知所警惕，當無再犯之虞，本院因認前開對被告所宣
    告之刑，以暫不執行為適當，爰併予宣告緩刑2年，以勵自
    新。
據上論斷，應依刑事訴訟法第299條第1項前段，刑法第320條第1
項、第41條第1項前段、第74條第1項第1款，刑法施行法第1條之
1第1項、第2項前段，判決如主文。
本案經檢察官丁○○到庭執行職務。
中    華    民    國    97    年    7     月     8    日
                  刑事第二庭  審判長法  官  李水源
                                    法  官  盧亨龍
                                    法  官  康文毅
以上正本證明與原本無異。
如不服本判決應於收受本判決後10日內向本院提出上訴書狀；上
訴書狀應敘述具體理由。未敘述上訴理由者，應於上訴期間屆滿
後20日內向本院補提理由書狀（均須按他造當事人之人數附繕本
）。「切勿逕送上級法院」。
告訴人或被害人對於本判決如有不服，請書具不服之理由狀，請
求檢察官上訴者，其上訴期間之計算係以檢察官收受判決正本之
日期為準。
中    華    民    國    97    年    7     月     8    日
                                    書記官  林傳坤
附錄本案論罪科刑法條全文：
中華民國刑法第320條第1項（普通竊盜罪）
意圖為自己或第三人不法之所有，而竊取他人之動產者，為竊盜
罪，處5年以下有期徒刑、拘役或5百元以下罰金。


司法院資訊處製作；財團法人民間司法改革基金會備份。
